臺灣高雄地方法院民事裁定
109年度消債更字第181號
聲  請  人  林姿君  
0000000000000000

0000000000000000

上列當事人因消費者債務清理事件聲請更生，本院裁定如下：
    主  文
聲請人林姿君自中華民國一百零九年九月二日下午四時起開始更
生程序。
命司法事務官進行本件更生程序。
    理  由
一、聲請意旨略以：伊無力清償債務，曾依消費者債務清理條例
    向國泰世華商業銀行提出前置協商方案成立，約定自民國10
    8年10月起，分180期，年利率10％，每月清償新臺幣（下同
    ）2,231元，然未曾還款即不得已毀諾。因聲請人有不能清
    償債務或有不能清償之虞，復未經法院裁定開始清算程序或
    宣告破產，爰聲請更生等語。
二、按債務人不能清償債務或有不能清償之虞者，得依本條例所
    定更生或清算程序，清理其債務。債務人無擔保或無優先權
    之本金及利息債務總額未逾12,000,000元者，於法院裁定開
    始清算程序或宣告破產前，得向法院聲請更生。法院開始更
    生程序之裁定，應載明其年、月、日、時，並即時發生效力
    。法院裁定開始更生或清算程序後，得命司法事務官進行更
    生或清算程序，必要時得選任律師、會計師或其他適當之自
    然人或法人一人為監督人或管理人。消費者債務清理條例（
    下稱消債條例）第3條、第42條第1項、第45條第1項及第16
    條第1項分別定有明文。
三、經查：
  ㈠聲請人於108年間協商成立後一期未繳，最大債權銀行國泰世
    華銀行於108年11月報送毀諾（見卷第94頁以下，國泰世華
    銀行陳述意見狀暨協議書等），而聲請人陳稱銀行協商月付
    金固為2,231元，然尚有多家資產公司須另行協商，以其每
    月工作收入約21,000元（詳如後述），扣除房租及生活費後
    ，即難以負擔銀行協商金額等語（見卷第14頁），並提出磊
    豐國際資產管理股份有限公司、萬榮行銷股份有限公司、良
    京實業股份有限公司、新加坡商艾星國際有限公司台灣分公
    司、滙誠第一資產管理股份有限公司及滙誠第二資產管理股
    份有限公司等分期清償協議書及同意書為佐（見卷第57至64
    頁），復據其上所載每期（月）還款金額各為2,740元、550
    元、643元、324元、412元、159元，合計4,828元，以聲請
    人每月收入21,000元扣除當年個人必要生活費用即衛福部社
    會司所公告108年高雄市每人每月必要生活費15,719元及資
    產公司協商月付金4,828元後，餘453元，顯已無法再負擔每
    月2,231元之銀行協商金額，堪認聲請人因收入不豐，無法
    持續支應必要生活開支及協商款項，而確有不可歸責於己之
    事由，致履行原協商條件有所困難。
  ㈡次查，聲請人於107年至108年度申報所得均為0元，然其自陳
    向本院聲請更生前2年內有薪資所得每月21,000元，名下無
    財產，勞工保險於101年11月7日退保。又聲請人自101年4月
    起於燒堡小吃店擔任外場服務員，每月薪資21,000元，無三
    節獎金或年終獎金，109年5月20日領取行政院疫情補助10,0
    00元，未領取社會局補助，成年長女未給付扶養費等情，有
    財產及收入狀況說明書（卷第5至10頁）、高雄市政府社會
    局社會福利資訊料查詢表（本案卷第90至92頁）、財團法人
    金融聯合徵信中心前置協商專用債權人清冊（卷第122至123
    頁）、信用報告（卷第125頁）、戶籍謄本（卷第128頁）、
    勞工保險被保險人投保資料表（卷第129頁）、財政部高雄
    國稅局107年及108年度綜合所得稅各類所得資料清單及總歸
    戶財產查詢清單（卷第130至133頁）、存摺（卷第134至141
    頁）、燒堡小吃店員工薪資回覆說明在職證明書（卷第142
    頁）、商業保險投保資料查詢結果表（卷第144頁）、債權
    人清冊（卷第192至194頁）在卷可參。故本院審酌上情，認
    為核算聲請人目前償債能力之基礎以每月21,000元為基準。
  ㈢關於聲請人個人日常必要支出部分，聲請人陳稱租屋獨居，
    每月房租8,000元，未領取租金補助，有房屋租賃契約書、
    存款憑條及高雄市政府都市發展局函在卷可稽（卷第16至23
    頁、第93頁）。按債務人必要生活費用，以最近一年衛生福
    利部或直轄市政府所公告當地區每人每月最低生活費一點二
    倍定之，消債條例第64條之2第1項定有明文。本院參酌衛福
    部社會司所公告109年度高雄市最低生活費標準為13,099元
    。又該最低生活費用之標準，係照當地最近1年平均每人消
    費支出60％，依其基準之家庭收支調查報告調查表格式所示
    有關經常性支出之調查項目，其原即包括利息支出、食品、
    衣著、房租及水費、電費、醫療保健、交通、娛樂、教育等
    基本生活需求。本院認在聲請人並無特殊需求，應以此最低
    生活費之1.2倍即15,719元認係其個人必要生活費用。
  ㈣綜上所述，以聲請人現每月收入21,000元為其償債能力基準
    ，扣除個人必要生活費15,719元後，餘5,281元，而聲請人
    目前負債總額為847,616元（參聯徵中心債權人清冊，包含
    ：國泰世華銀行、玉山銀行、凱基銀行、中國信託銀行、良
    京實業股份有限公司、磊豐國際資產管理股份有限公司、萬
    榮行銷股份有限公司、滙誠第一資產管理股份有限公司、滙
    誠第二資產管理股份有限公司、新加坡商艾星國際有限公司
    台灣分公司），以聲請人每月所餘按月攤還結果，需約13年
    （計算式：847,616÷5,281÷12≒13.4）始能清償完畢，應認
    其已不能清償債務。此外，聲請人無擔保或無優先權之債務
    總額未逾12,000,000元，且無消債條例第6條第3項、第8條
    或第46條各款所定駁回更生聲請之事由存在，則聲請人聲請
    更生為有理由，應予准許，爰命司法事務官進行本件更生程
    序。
四、依消債條例第11條第1項、第45條第1項，裁定如主文。
中　　華　　民　　國　　109 　年　　9 　　月　　2 　　日
                  民事庭　法　官  　賴寶合
以上正本係照原本作成。
本裁定不得抗告。
中　　華　　民　　國　　109 　年　　9 　　月　　2 　　日
                          書記官    胡美儀